---
title: "Desafio Data Science"
author: "Carlos Tonhatti"
date: "September 27, 2018"
output: pdf_document
---

```{r setup, include=FALSE}
knitr::opts_chunk$set(echo = TRUE)
```

## Carregamento dos dados e verificação


```{r load}
# Carregar dados 

Dados_brutos<-read.csv2("bank-full.csv")
head(Dados_brutos)
dim(Dados_brutos)

summary(Dados_brutos)
```

## Questão 1 - Qual profissão tem mais tendência a fazer um empréstimo? De qual tipo?

Primeiro passo foi contar quantos empréstimos por profissão tomando cuidado para descontar os casos que possuem ambos tipos de empréstimos 
```{r jobs}
# profissoes
job_per_category<-table(Dados_brutos$job)
personal_loan_job<-table(Dados_brutos$job,Dados_brutos$loan)
housing_loan_job<-table(Dados_brutos$job,Dados_brutos$housing)
both<-table(Dados_brutos$job, Dados_brutos$housing=="yes" & Dados_brutos$loan=="yes")

## Número de emprestimos por categoria excluindo aqueles que fazem ambos emprestimos
grouping_positive_loan_job<-data.frame(personal=personal_loan_job[,2], housing=housing_loan_job[,2])
Total_emprestimos<-rowSums(grouping_positive_loan_job)-both[,2]
Total_emprestimos_percent<-Total_emprestimos/job_per_category
Total_emprestimos_percent<-as.data.frame(Total_emprestimos_percent)

# Número de ambos empréstimos
(Both_category<-both[,2]/job_per_category)



```


```{r plot1}
library(ggplot2)

ggplot(Total_emprestimos_percent,aes(reorder(Var1,Freq),y=Freq))+geom_col()+ coord_flip()+
    labs(x="Empregos", y="Probabilidade de fazer um empréstimo ")
```

```{r}
# Dividindo por tipo de emprestimo
grouping_percent<-grouping_positive_loan_job/job_per_category
ggplot(grouping_percent, aes(personal, housing)) + geom_text(aes(label=rownames(grouping_percent)))
```

 A profissão que tem maior tendencia de fazer um empréstimo é a de operário (blue-collar). No banco de dados analisado 78% dos operários fazem algum tipo de empréstimo. Sendo 72% dos operários tem empréstimo imobiliário, 13% tem empréstimo pessoal e 11% possui ambos empréstimos.
 
# Questão 2 - Fazendo uma relação entre número de contatos e sucesso da campanha quais são os pontos relevantes a serem observados?

```{r}
### Contatos 

ggplot(Dados_brutos,aes(x=campaign, fill=y))+ geom_bar(position = "dodge")
```

Um grande número de contatos não aumenta a chance de sucesso do contato. 

# Questão 3 - Baseando-se nos resultados de adesão desta campanha qual o número médio e o máximo de ligações que você indica para otimizar a adesão? 

Conhecendo as distribuições do número de chamadas é possível indicar o número de ligações que deve ser feito. 
```{r}

Sucess<-Dados_brutos[Dados_brutos$y=="yes",]
Fail<-Dados_brutos[Dados_brutos$y=="no",]
summary(Sucess)
summary(Fail)

# Achar os quantis
quantile(Sucess$campaign, probs = seq(0,1, 0.05))
```

 Dada as distribuições apresentadas indico que o número médio de ligações seja 2 pois é a média das ligações que se converteram em adesão. O número  máximo que eu indico para obter 95% de aproveitamento é de 5 ligações. 
 
# Questão 4 O resultado da campanha anterior tem relevância na campanha atual?
  Nesta questão foi necessãrio limpar os dados pois a campanha previa apresenta duas respostas que não podem ser comparadas ("other", "unknown"). A relação entre as duas variáveis foi realizada atravez do teste de contigência usando chi-quadrado.

```{r}
# Selecionar apenas os dados de desempenho da campanha previa e atual
previa_atual<-data.frame(previa=Dados_brutos$poutcome, atual= Dados_brutos$y)

# Limpar os dados. retirar classes "outros" e "desconhecidos" pois não tem como comparar
ss<-ifelse(previa_atual$previa=="other" | previa_atual$previa=="unknown",F,T)
JustCamp<- previa_atual[ss,]
JustCamp<-data.frame(previa=factor(JustCamp$previa),atual=factor(JustCamp$atual))

# Constando as ocorrencias
table(JustCamp)

# Teste do chi quadrado
X2test<-chisq.test(table(JustCamp))
X2test
```

 O teste de chi-quadrado mostrou significancia estatística. Portanto, há relação entre as duas variáveis. 
 
 Sim, o resultado da campanha anterior tem relevância para o resultado da campanha atual. Uma falha na campanha passada pode resultar em uma falha na campanha atual.
 
#  Questão 5 - Qual o fator determinante para que o banco exija um seguro de crédito?

Para esta análise e a proxima eu exclui as variáveis sobre as campanhas de marketing pois creio que estas não tem relação á exigência de seguro ou o perfil de quem tem empréstimo imobiliário. 

```{r}
## Caracteristicas do emprestimo imobiliario 
# apenas dados que interessam. Excluir os dados sobre as campanhas de marketing

Dados_relevantes<-Dados_brutos[,1:8]

head(Dados_relevantes)
```

Para encontrar as tendências construi dois graficos um usando todos os dados que considero relevantes e outro para confirmar a tendência observada.

```{r}
library(lattice)
splom(~Dados_relevantes,groups=as.factor(default),data=Dados_relevantes,pch=20,type="p",cex=1)
# Este grafico está salvo em arquivo separado TodasVar.pdf

ggplot(Dados_relevantes, aes(x=age, fill=default)) + geom_density()

```

 O fator é a idade. O banco oferece o credito default sem necessitar de seguro do credito para quem esta em idade economicamente ativa (<60 anos). Embora a  variável saldo (balance) seja melhor para classificar quem tem credito sem seguro não faz sentido o banco usar o saldo baixo como condição para não exigir seguro.

# Questão 6 - Quais são as características mais proeminentes de um cliente que possua empréstimo imobiliário?

Para encontrar as principais caracteristicas usei um algoritmo de classificação (árvore de decisão). 

```{r, cache=TRUE}
library(caret)

model<- train(housing ~ ., data = Dados_relevantes, 
                 method = "rpart")
library(rattle)
fancyRpartPlot(model$finalModel)
```

 O perfil é: uma pessoa que tenha um empréstimo imobiliário tem menos que 55 anos, é operário e tem um saldo bancário maior que -66 euros 


